最高法院刑事判決            一○○年度台上字第六三八五號
上  訴  人  李帝遠
選任辯護人  楊貴森律師
上  訴  人  張惟程
            房家瑞
上列上訴人等因違反毒品危害防制條例案件，不服台灣高等法院
中華民國一○○年八月十八日第二審判決（一○○年度上訴字第
八九九號，起訴案號：台灣士林地方法院檢察署九十九年度偵字
第四五四二、七八○一號、偵緝字第五二六號），提起上訴，本
院判決如下：
    主  文
上訴駁回。
    理  由
按刑事訴訟法第三百七十七條規定，上訴於第三審法院，非以判
決違背法令為理由，不得為之。是提起第三審上訴，應以原判決
違背法令為理由，係屬法定要件。如果上訴理由書狀並未依據卷
內訴訟資料，具體指摘原判決不適用何種法則或如何適用不當，
或所指摘原判決違法情事，顯與法律規定得為第三審上訴理由之
違法情形，不相適合時，均應認其上訴為違背法律上之程式，予
以駁回。本件原判決撤銷第一審關於上訴人李帝遠販賣第二級毒
品及上訴人張惟程、房家瑞部分之不當判決，改判仍論處李帝遠
販賣第二級毒品（處有期徒刑）、張惟程共同運輸第二級毒品未
遂（處有期徒刑）、房家瑞販賣第三級毒品各罪刑。已詳敘認定
犯罪事實之依據及憑以認定之理由。從形式上觀察，原判決並無
任何違背法令之處。查判決書應分別記載其裁判之主文與理由；
有罪之判決書並應記載犯罪事實，且得與理由合併記載。刑事訴
訟法第三百零八條定有明文。原判決事實欄固未記載扣案盛裝第
二級毒品大麻之外包裝袋壹只，但已於理由欄認定扣案盛裝大麻
所用之包裝袋壹只，認係李帝遠所有之物，具有防止毒品裸露、
散逸及便利攜帶之功能，應依毒品危害防制條例第十九條第一項
，於該罪下宣告沒收之等情明確，自難認於法不合。又原判決第
三十頁第六、七行所記載之「被告李帝遠所有之電腦二部」，依
卷附搜索扣押筆錄記載，應為在李帝遠住處搜索所得之桌上型電
腦主機一部以外之另二部筆記型電腦。而原判決此項認定，固與
李帝遠於第一審時，陳稱該二部筆記型電腦，分別為張惟程、陳
木河所有等情不符，然原判決係以無證據證明與本案有關，不予
宣告沒收，是並不影響判決本旨，尚難執此指摘違法。另刑法第
五十九條之酌量減輕其刑，必須犯罪另有特殊之原因與環境等情
狀，在客觀上足以引起一般同情，認即科以最低度刑仍嫌過重者
，始有適用。原判決說明房家瑞並無其他可以減刑之法定事由，
且審酌其犯罪情節，認不符合刑法第五十九條得以減刑之規定，
以第一審就房家瑞所犯本案販賣第三級毒品罪，處其宣告刑為有
期徒刑一年四月，自有違誤，而予撤銷改判，於法並無不合。上
訴意旨未依據卷證資料，具體指摘原判決如何違背法令，置原判
決之論敘於不顧，徒為事實上之爭辯，並對原審採證認事及其他
自由裁量之職權行使暨於判決結果無影響之事項，任意指摘，難
謂已符合首揭法定上訴要件。彼等上訴違背法律上之程式，均應
予駁回。
據上論結，應依刑事訴訟法第三百九十五條前段，判決如主文。
中    華    民    國  一○○  年   十一   月   十七   日
                      最高法院刑事第十庭
                          審判長法官  陳  世  淙  
                                法官  陳  東  誥  
                                法官  何  菁  莪  
                                法官  施  俊  堯  
                                法官  洪  曉  能  
本件正本證明與原本無異
                                      書  記  官  
中    華    民    國  一○○  年   十一   月  二十一  日
                                                       s